el: Επιχειρηματικός & βιομηχανικός εξοπλισμός > Εξόρυξη & λατομεία > Μηχανήματα εξόρυξης & λατομείων > Θραυστήρες: Θραυστήρες κωνικού τύπου; Θραυστήρες περιστροφικού τύπου; Θραυστήρες κρούσης; Θραυστήρες σιαγόνων
ru: Бизнес и промышленность > Горное дело > Оборудование для горных разработок > Дробилки: Конусные дробилки; Гирационные дробилки; Ударные дробилки; Щековые дробилки
de: Wirtschaft & Industrie > Bergbau & Steinbruch > Bergbau- und Steinbruchmaschinen > Brecher: Kegelbrecher; Kreiselbrecher; Prallbrecher; Backenbrecher
pt-BR: Comercial e industrial > Mineração > Máquinas para mineração e pedreiras > Trituradores: Trituradores em cone; Trituradores giratórios; Trituradores de impacto; Trituradores de mandíbulas
en: Business & Industrial > Mining & Quarrying > Mining & Quarrying Machinery > Crushers: Cone Crushers; Gyratory Crushers; Impact Crushers; Jaw Crushers
it: Commercio e industria > Estrazione e cave > Macchinario per estrazione e cave > Frantoi: Frantoi a cono; Frantoi rotanti; Frantoi ad urto; Frantoi a mascelle
vi: Kinh doanh & Công nghiệp > Khai mỏ và khai thác đá > Phụ tùng khai thác mỏ và khai thác đá > Máy nghiền: Máy nghiền côn; Máy nghiền ly tâm; Máy nghiền kiểu đập; Máy nghiền kẹp hàm
nl: Zakelijk en industrieel > Mijnbouw en steengroeven > Mijnbouw- en steengroevebenodigdheden > Brekers: Kegelbrekers; Draaiende brekers; Impactbrekers; Kaakbrekers
cs: Obchod a průmysl > Těžba > Těžební a dobývací stroje > Drtiče: Kuželové drtiče; Rotační drtiče; Rázové drtiče; Čelisťové drtiče
lt-LT: Verslas ir pramonė > Kasyba ir akmenskaldyba > Kasybos ir akmenskaldybos mašinos > Trupintuvai: Kūginiai trupintuvai; Žiediniai trupintuvai; Smūginiai trupintuvai; Žiauniniai trupintuvai
th: ธุรกิจและอุตสาหกรรม > การทำเหมืองและเหมืองแร่ > เครื่องจักรสำหรับการทำเหมืองแร่และเหมืองหิน > เครื่องบด: เครื่องบดทรงกรวย; เครื่องบดไจราโทรี่; เครื่องบดกระแทก; เครื่องบดกราม
sk-SK: Obchod a priemysel > Hlbinná a povrchová ťažba > Hlbinné a povrchové ťažobné stroje > Drviče: Kužeľové drviče; Otáčavé drviče; Nárazové drviče; Čeľusťové drviče
fr: Entreprise et industrie > Exploitation des carrières et extraction > Machines pour l’exploitation des mines et des carrières > Concasseurs: Concasseurs en cône; Concasseurs giratoires; Concasseurs à impact; Concasseurs à mâchoires
tr: İş ve Endüstri > Madencilik ve Taş Ocakçılığı > Madencilik ve Taşocakçılığı Makineleri > Kırıcılar: Konik Kırıcılar; Döner Kırıcılar; Darbeli Kırıcılar; Çeneli Kırıcılar
fi: Yritys ja teollisuus > Kaivos ja louhinta > Kaivos- ja louhintakoneet > Murskaimet: Kartiomurskaimet; Karamurskaimet; Iskumurskaimet; Leukamurskaimet
sl-SI: Posel in industrija > Rudarstvo in kamnoseštvo > Stroji za rudarstvo in kamnoseštvo > Drobilniki: Stožčasti drobilci; Konusni drobilci; Udarni drobilci; Čeljustni drobilci
da: Erhverv og industri > Minedrift og stenbrud > Maskiner til minedrift og stenbrud > Knusere: Kegleknusere; Gyratoriske knusere; Slagknusere; Kæbeknusere
zh-TW: 商業與各產業 > 採礦和採石業 > 採礦/採石機械 > 破碎機: 圓錐式破碎機; 迴轉破碎機; 衝擊式破碎機; 顎式破碎機
ja: ビジネス・産業 > 鉱業・採石 > 採鉱&採石機械 > クラッシャー: コーンクラッシャー; ジャイレトリークラッシャー; インパクトクラッシャー; ジョークラッシャー
pl: Biznes i przemysł > Górnictwo głębinowe i odkrywkowe > Maszyny dla górnictwa głębinowego i odkrywkowego > Kruszarki: Kruszarki stożkowe; Kruszarki wirowe; Kruszarki udarowe; Kruszarki szczękowe
pt-PT: Business e industrial > Exploração mineira e de pedras > Maquinaria de exploração mineira e de pedreira > Britadeiras: Trituradores cónicos; Trituradores giratórios; Trituradores de impacto; Trituradores de maxilas
ko: 비즈니스/산업 > 채굴/채석 > 채굴/채석 기계 > 분쇄기: 원뿔형 분쇄기; 회전식 분쇄기; 임팩트 분쇄기; 조 크러셔
zh-CN: 商业/工业 > 采矿与采石 > 采矿和采石机 > 破碎机: 锥形破碎机; 旋回式破碎机; 冲击破碎机; 颚式破碎机
es: Economía e industria > Minería y explotación de canteras > Maquinaría para minería y canteras > Trituradoras: Trituradoras cónicas; Trituradoras giratorias; Trituradoras de impacto; Trituradoras de mandíbula
hu: Üzlet és ipar > Bányászat és kőfejtés > Bányász- és kőfejtőgépek > Zúzógépek: Kúpos zúzógépek; Görgős zúzógépek; Ütőzúzógépek; Pofás zúzógépek
nb: Forretninger og industri > Gruvedrift og steinbrudd > Gruve- og steinbruddsmaskineri > Knusere: Kjegleknusere; Gyratoriknusere; Slagknusere; Kjeveknusere
sv: Företag och industri > Gruvdrift och stenbrott > Gruv- och stenbrytningsmaskiner > Krossar: Konkrossar; Gyratoriska krossar; Slagkrossar; Käkkrossar
ro-RO: Afaceri și sectorul industrial > Exploatare mine și cariere > Echipamente pentru exploatare mine și cariere > Concasoare: Concasoare cu con; Concasoare giratorii; Concasoare cu impact; Concasoare cu fălci
hr-HR: Posao i industrija > Rudarstvo i vađenje kamena > Strojevi za rudarstvo i vađenje kamena > Drobilice: Konusne drobilice; Giracijske drobilice; Udarne drobilice; Čeljusne drobilice
bg-BG: Бизнес и промишленост > Миньорство и кариери > Минни и кариерни машини > Трошачни машини: Конусни трошачни машини; Роторни трошачни машини; Ударни трошачни машини; Челюстни трошачни машини